臺灣新竹地方法院交通事件裁定　　　　93年度交聲字第156 號
原處分機關　交通部公路總局新竹區監理所
異　議　人
即受處分人　甲○○　男　48歲.
上列異議人因違反道路交通管理處罰條例案件，對於交通部公路
總局新竹區監理所93年8 月3 日所為之竹監新五字第裁51—Ｅ00
000000號裁決書聲明異議，本院裁定如下：
    主  文
原處分撤銷。
甲○○汽車駕駛人轉彎時，不依標誌指示者，處罰鍰新臺幣陸佰
元，並予記違規點數壹點。
    理  由
一、按受處分人，不服主管機關所為之處分，得於接到裁決書之
    翌日起二十日內，向管轄地方法院聲明異議。又交通法庭認
    為聲明異議雖無理由而原處分不當或違法者，應以裁定將原
    處分經聲明異議部分撤銷，並自為裁定，道路交通管理處罰
    條例第87條第1 項、道路交通案件處理辦法第20條分別定有
    明文。
二、復按駕駛人駕駛汽車，應遵守道路交通標誌、標線、號誌之
    指示，此為道路交通安全規則第90條定有明文。再按汽車駕
    駛人轉彎時，不依標誌、標線、號誌指示者，處二百元以上
    六百元以下罰鍰（即新臺幣六百元以上一千兩百元以下）；
    又汽車駕駛人駕駛汽車違反道路交通管理處罰條例第四十八
    條規定者，除應依該條處罰鍰外，並予記違規點一點、道路
    交通管理處罰條例第48條第1 項第2 款及第63條第1 項第1
    款分別定有明文。
三、原處分意旨略以：異議人即受處分人甲○○於民國93年7 月
    25日10時25分許，駕駛車牌號碼ＤＴ—1531號自用小客車，
    沿新竹市○○○路由北往南方向直行，行經新竹市○○路與
    東大路口時，左轉東大路，經新竹市警察局交通隊警員陳金
    茂攔停，並填製新竹市警察局竹市警交字第Ｅ00000000號舉
    發違反道路交通管理事件通知單而加以舉發，嗣受處分人於
    前揭通知單上所載應到案日期（即93年8 月2 日）前到案，
    並不服裁罰，原處分機關認受處分人違規明確且在到案期限
    內到案聽候裁決，乃於93年8 月3 日以竹監新五字第裁51—
    Ｅ00000000號裁決書裁處受處分人新臺幣九百元罰鍰等情。
四、聲明異議意旨略以：交通警察只管開罰單，至於為何要處罰
    駕駛人，則完全不予理會教導說明。且正常人罰九百元，聾
    啞人也罰九百元，為此聲明異議云云。
五、經查：本件異議人即受處分人甲○○於93年7 月25日10時25
    分許，駕駛車牌號碼ＤＴ—1531號自用小客車，沿新竹市○
    ○○路由北往南方向直行，行經新竹市○○路與東大路口時
    ，在設有禁止左轉標誌之路段違規左轉東大路，經新竹市警
    察局交通隊警員陳金茂攔停，並填製舉發違反道路交通管理
    事件通知單而加以舉發等情，業據證人即原舉發警員陳金宏
    於本院調查時到庭具結後證述：當時受處分人是行駛在西濱
    公路上，由北往南方向行駛，行經東大路西濱路口時，左轉
    東大路，而東大路設置有二、三個牌子是禁止左轉，我們是
    在受處分人左轉過去五十公尺的地方把他攔下，當時我還有
    帶受處分人及他車上一位張小姐到禁止左轉的交通號誌下面
    ，告訴他們這是禁止左轉的路段，受處分人當時並沒有異議
    等語明確，並為受處分人於聲明異議狀中所不否認確有於前
    揭時地左轉東大路之情事，且有違規地點照片四幀及新竹市
    警察局竹市警交字第Ｅ00000000號舉發違反道路交通管理事
    件通知單一份附卷足稽。從而受處分人於設置有禁止左轉標
    誌之路口（即新竹市○○路、東大路口）違規左轉東大路之
    事實，已臻明確，堪予認定。又依道路交通安全規則第65條
    第1 項、第3 項前段、第5 項規定：申請汽車駕駛執照考驗
    者，除輕型機器腳踏車駕駛執照免予路考外，其應考科目為
    筆試及路考；筆試包括交通規則及機械常識；第一項筆試得
    以口試代替，聾啞應考人並得以手語代替。而異議人既考領
    有合法之普通小型車汽車駕駛執照，其於應考時之筆試又得
    以手語代替，復筆試內容含括交通規則，足見受處分人自應
    熟知交通標誌之意義及交通規則之規範內容，是受處分人於
    聲明異議狀中所辯：警員對為何要處罰駕駛人，則完全不予
    理會教導說明云云，並不足採，亦無礙於受處分人確有前述
    違規事實之認定。
六、綜上所述，受處分人確有於前揭時地駕駛汽車，於設置禁止
    左轉標誌之路段左轉之違規行為。至原處分機關所認定受處
    分人有「在設有禁止迴車標誌路段迴車」之違規，而依道路
    交通管理處罰條例第49條第1 項第2 款及違反道路交通管理
    事件統一裁罰標準表規定裁處罰鍰新臺幣九百元部分，固非
    無見。然按禁行方向標誌，用以告示車輛駕駛人禁行之方向
    。禁止左轉‧‧‧設於禁止各種車輛‧‧左轉‧‧‧道路入
    口附近顯明之處；禁止迴車標誌，用以告示車輛駕駛人在前
    段道路行車，不准迴車。設於禁止迴車之地點，已設有禁止
    左轉標誌或標劃分向限制線、禁止超車線之路段，得免設之
    ，此為道路交通標誌標線號誌設置規則第74條、第75條定有
    明文。而本件受處分人是在設置有禁止左轉之路段違規左轉
    ，從而其所為應係違反道路交通管理處罰條例第48條第1 項
    第2 款之規定，應依該規定處受處分人新臺幣六百元罰鍰，
    已如前述，受處分人既非有「在禁止左轉路段迴車」之違規
    行為，自非有該當道路交通管理處罰條例第49條第1 項第2
    款規範內容之違規行為，從而原處分機關認異議人係違反道
    路交通管理處罰條例第49條第1 項第2 款規定，並依此裁處
    受處分人新臺幣九百元罰鍰，即有違誤。復按，汽車駕駛人
    駕駛汽車違反道路交通管理處罰條例第48條第1 項第2 款規
    定者，除應依該條所規定之罰鍰處罰外，並予記違規點數一
    點，道路交通管理處罰條例第63條第1 項第1 款定有明文，
    已如前述，原處分機關漏未裁處受處分人並予記違規點數一
    點，亦有違誤。是本件受處分人所指異議意旨雖無理由，然
    原處分既有前揭違誤，自應由本院將原處分予以撤銷，而以
    受處分人有違反道路交通管理處罰條例第48條第1 項第2 款
    規定之行為，依該規定及違反道路交通管理事件統一裁罰基
    準表之規定，裁處受處分人罰鍰新臺幣六百元，並依道路交
    通管理處罰條例第63條第1 項第1 款之規定，並予記違規點
    數一點，以資適法。
據上論斷，應依道路交通案件處理辦法第20條前段，裁定如主文
。
中　　華　　民　　國　　94　　年　　1 　　月　　31　　日
                  交通法庭法　官　楊惠芬
以上正本證明與原本無異。
如不服本裁定，應於裁定送達後五日內向本院提出抗告狀。
中　　華　　民　　國　　94　　年　　2 　　月　　1 　　日
                          書記官  汪淑菁
